臺灣臺中地方法院刑事判決　　　　　　 94年度交易字第194號
公　訴　人　臺灣臺中地方法院檢察署檢察官
被　　　告　甲○○
上列被告因過失傷害案件，經檢察官聲請簡易判決處刑（94年度
核退偵字第29號），經本院台中簡易庭認不宜簡易判決處刑而改
依通常程序審理後，本院判決如下：
    主    文
甲○○因過失傷害人，累犯，處有期徒刑伍月，如易科罰金，以
參佰元折算壹日。
    犯罪事實
一、甲○○曾因違反電信法案件，經台灣高等法院台中分院判處
    有期徒刑5月確定，於民國88年ll月13日執行完畢。甲○○
    於93年5月25日8時50分許，駕駛車牌號碼9380-GA號自用小
    客車，沿台中市○區○○○路由博館路往明義街方向行駛進
    入忠明南路與台中港路口時，應注意車前狀況，並隨時採取
    必要之安全措施，而依當時情形路面無障礙，並無不能注意
    之情事，甲○○竟因分心思考事務，沿慢車道爭道且偏右行
    駛，疏未注意其車右前方，有由丙○○所騎乘之車牌號碼TN
    D-198號機車，暫停在該處路口台中港路由精誠路往華美街
    方向之機車待轉區等待燈光號誌轉換，甲○○之車因而撞及
    丙○○之機車，致丙○○受有頭部外傷合併腦震盪、腰椎外
    傷併挫傷之傷害。甲○○肇事後經人報案，於台中市警察局
    第一分局警員陳光華到場時陳述肇事經過而願接受裁判。
二、案經丙○○及告訴代理人乙○○訴請台灣台中地方法院檢察
    署檢察官偵查而聲請簡易判決處刑，經改依通常程序審理。
　　理　　由
一、訊據被告甲○○對於前揭車禍導致告訴人丙○○受傷之事實
    坦承不諱，惟辯稱雖然自己有過失，但伊是綠燈，係不小心
    從旁邊擦撞到被害人之機車等語。惟查：依據訊問筆錄、現
    場圖繪示及車損情形研析：車甲○○（930525警詢自述）
    稱：我車沿忠明南路往明義街方向行駛，至肇事地點，因我
　  在想事情未注意車前狀況，致我車右前保險桿撞上我前方
    車丙○○左側踏板而肇事。發生危害時我在想事情未發現
    車。我車速30公里左右。我有喝酒，大約凌晨六點喝的。當
    時忠明南路行向號誌我不清楚。又（931103警訊）稱：當時
    我行駛忠明南路到台中港路之路口號誌為綠燈（直行），而
    車在該路口停紅燈（靜止狀況）。當時我車速約40-50公
    里左右。我車右前車擦痕，車前擋風板破裂。又（940310
    檢訊）稱：車停在路口超出機車待轉區格，我當時在想事
    情---，我車右前方車門下方擦撞到車擋風板，然後我就
    停下來，我當時車速30-40公里，我的方向是綠燈，當時是
    直行箭頭綠燈，擦撞前我並沒有注意到車。又（940519庭
    訊）稱：我是開到車道旁邊，車是停在機車待轉區，我不
    小心從旁邊擦撞到車機車。車丙○○（930525警詢自述
    ）稱：我車沿忠明南路兩段式左轉台中港路，故我車停在台
    中港路上往市區○○○○道之機車待轉區內等紅燈，停了大
    約2-3秒，突然有部車由我左邊忠明路駛來，致車車頭
    撞上我車左踏板而肇事。發生危害時未發現車。當時我車
    停等中。號誌忠明南路為綠燈。又（940519庭訊）稱：我停
    在機車待轉區，車從後面撞我，我倒下後，車一直開約
    50公尺被人攔下才回來等，且依現場圖繪示：肇事處台中港
    路往華美街方向路口「機車待轉區」遺有「油漬」、「車
    刮地痕0.8公尺」等以上資料研判，本件發生車禍之原因，
    應係被告甲○○駕駛自小客車不當沿慢車道爭道行駛，再偏
    右撞及右方路口機車待轉區暫停之機車為肇事原因，告訴人
    丙○○無肇事因素。本件經送台灣省台中市區車輛行車事故
    鑑定委員會鑑定結果亦同此意見，有該委員會94年7月12日
    中市行字第0945401535號函及鑑定意見書一份附卷可佐。按
    道路交通安全規則第90條：「駕駛人駕駛汽車，應遵守道路
    交通標誌、標線、號誌之指示」、道路交通安全規則第98條
    第1項第5款：「除準備停車或臨時停車外，不得駛出路面邊
    線或跨越兩條車道行駛」、道路交通安全規則第94條第3項
    ：「汽車行駛時，駕駛人應注意車前狀況…，並隨時採取必
    要之安全措施」。被告駕駛汽車自應注意上述道路交通安全
    規則之規定，且依當時情形，路面無障礙，又非不能注意，
    被告竟疏未注意而肇事，被告顯有過失，且被告之過失行為
    與被害人之受傷間，具有相當因果關係。從而本案事證明確
    ，被告犯行堪予認定。
三、核被告甲○○所為係犯刑法第284條第1項段之過失傷害罪。
    被告肇事後，經人報案，於台中市警察局第一分局警員陳光
    華到場時陳述肇事經過而願接受裁判，有台中市○○○道路
    交通事故肇事人自首情形紀錄表一份附卷可佐，核自首要件
    相符，依刑法第62條前段減輕其刑。又被告曾因違反電信法
    案件，經台灣高等法院台中分院判處有期徒刑5月確定，於
    88年11月13日執行完畢，有台灣高等法院被告全國前案紀錄
    表一份附卷可佐，五年之內再犯本件有期徒刑以上刑之本罪
    ，為累犯，依刑法第47條加重其刑，並依法先加後減之。爰
    審酌被告為肇事原因、被害人丙○○所受傷勢不輕，被告犯
    後遲未與被害人和解等一切情狀，量處如主文所示之刑，並
    諭知易科罰金之折算標準。又本件警方至車禍現場處理時，
    並未認定被告甲○○有酒後駕車之行為而未實施酒測，因此
    本院無法認定被告有酒醉駕車，又本件經檢察官起訴及送台
    灣省台中市區車輛行車事故鑑定委員會鑑定結果，均認被告
    涉嫌過失傷害，告訴代理人乙○○指訴本件被告有殺人不確
    定故意及遺棄罪，尚有未合，附此明。
據上論斷，應依刑事訴訟法第452條、第299條第1項前段、刑法
第284條第1項段、第62條前段、第47條、第41條第1項前段、罰
金罰鍰提高標準條例第1條前段、第2條，判決如主文。
本案經檢察官廖梅君到庭執行職務。
中　　華　　民　　國　　94　　年　　10　　月　　11　　日
                  交通法庭審判長法  官　許金樹
                                法　官  高文崇
                  　　　　　　　法  官　郭德進
上正本證明與原本無異。
如不服本判決，應於送達後十日內向本院提出上訴狀（須附繕本
），上訴於台灣高等法院台中分院。
中　　華　　民　　國　　94　　年　　10　　月　　11　　日
                                書記官  陳惠玲
附錄論罪科刑法條
刑法第284條第1項
因過失傷害人者，處六月以下有期徒刑，拘役或五百元以下罰金
，致重傷者，處一年以下有期徒刑、拘役或五百元以下罰金。
                                                      A
